# 求助陈版，承担客户借款利息

提问人：askabc 时间：2022-11-11 21:17:54
陈版主，你好。A的客户B，B到期资金紧张无法按时付款，B从外部借款偿还欠A的款项，但约定由A承担借款利息。如果A同意此种方式，A应该如何进行账务处理？

回答人：chenyiwei
由于“B从外部借款偿还欠A的款项，但约定由A承担借款利息”的事项发生于A确认对B销售收入之后，假设当初A确认对B的销售收入不属于前期差错，则该后续事项应作为一项债务重组处理，即把约定由A承担的借款利息作为对B欠款的部分豁免，作为债务重组损失借记A的投资收益。